【裁判字號】    98,裁,1409
【裁判日期】    980611
【裁判案由】    退伍
【裁判全文】
最  高  行  政  法  院  裁  定
                                      98年度裁字第1409號
上  訴  人  甲○○
被 上訴 人  國防部聯合後勤司令部
代  表  人  董翔龍
上列當事人間退伍事件，上訴人對於中華民國98年2月17日臺北
高等行政法院97年度訴字第1884號判決，提起上訴，本院裁定如
下：
    主  文
上訴駁回。
上訴審訴訟費用由上訴人負擔。
    理  由
一、按對於高等行政法院判決之上訴，非以其違背法令為理由，
    不得為之，行政訴訟法第242條定有明文。依同法第243條第
    1項規定，判決不適用法規或適用不當者，為違背法令；而
    判決有同條第2項所列各款情形之一者，為當然違背法令。
    是當事人對於高等行政法院判決上訴，如依行政訴訟法第24
    3條第1項規定，以高等行政法院判決有不適用法規或適用不
    當為理由時，其上訴狀或理由書應有具體之指摘，並揭示該
    法規之條項或其內容；若係成文法以外之法則，應揭示該法
    則之旨趣；倘為司法院解釋或本院之判例，則應揭示該判解
    之字號或其內容。如以行政訴訟法第243條第2項所列各款情
    形為理由時，其上訴狀或理由書，應揭示合於該條項各款之
    事實。上訴狀或理由書如未依此項方法表明，或其所表明者
    與上開法條規定不合時，即難認為已對高等行政法院判決之
    違背法令有具體之指摘，其上訴自難認為合法。
二、本件上訴人對於高等行政法院判決上訴，主張：原處分謂上
    訴人不知潔身自重、涉足不良場所部分，有待刑事審判云云
    ，並無任何實據，所涉案件亦僅為1年以下有期徒刑之非重
    罪，被上訴人遽為懲罰程序，與法有違；又觀報載其他軍官
    涉及情節重大之情形者，鮮見強迫退伍之處分，況乎本件同
    涉不當場所之黃翰仕未受處分，其餘涉案軍人仍在軍中服役
    ，對照上訴人所受強迫退伍處分，顯不符比例原則，原審諉
    以個案認定，自有違誤等語，為其論據。惟查上訴人前於民
    國95年11月間因「身為幹部負宣教責任，不知潔身自重，涉
    足不正當場所」及「身為幹部負宣教責任，言行不檢、不當
    借貸、衍生糾紛，嚴重影響軍譽情事」而各記大過1次，其
    95年度考績亦被評為丙上，經聯勤第三地區支援指揮部人事
    評議會審議，並經上訴人到場陳述意見，審議結果以上開事
    由已符合依陸海空軍軍官士官服役條例第15條第5款規定「
    年度考績丙上以下，不適服現役」之汰除標準，及參酌上訴
    人於96年4月9日復因以網路傳送不雅照片，違反資訊作業紀
    律，遭到記過1次處分，決議其不適服現役退伍，被上訴人
    據以核定上訴人不適服現役退伍，符合法令規定之程序，核
    無違反比例原則，亦無上訴人所指刑先懲後原則之情形，業
    經原判決詳予論述在案，認事用法均無違誤。核上訴狀所載
    內容，無非重述其在原審所主張而為原審所不採之關於原審
    取捨證據、認定事實之職權行使事項，泛言原判決不備理由
    及判決不適用法規、法則或適用不當，而未具體表明原判決
    究竟有如何合於不適用法規或適用不當、或有行政訴訟法第
    243條第2項所列各款之情形，尚難認為已對原判決之如何違
    背法令有具體之指摘。依首揭規定及說明，應認其上訴為不
    合法，應予駁回。
三、據上論結，本件上訴為不合法。依行政訴訟法第249條第1項
    前段、第104條、民事訴訟法第95條、第78條，裁定如主文
    。
中    華    民    國    98    年    6     月    11    日
                    最高行政法院第一庭
                        審判長法官  帥  嘉  寶
                              法官  吳  慧  娟
                              法官  曹  瑞  卿
                              法官  黃  秋  鴻
                              法官  胡  方  新
以  上  正  本  證  明  與  原  本  無  異
中    華    民    國    98    年    6     月    12    日
                              書記官  郭  育  玎


司法院資訊處製作；財團法人民間司法改革基金會備份。
